臺灣高等法院刑事裁定
111年度抗字第928號
抗  告  人
即  被  告  周晉儀



上列抗告人即被告因強盜等案件，不服臺灣新北地方法院中華民
國111年6月9日延長羈押裁定（111年度訴字第372號），提起抗
告，本院裁定如下： 
    主  文
抗告駁回。
    理  由
一、原裁定意旨略以：抗告人即被告周晉儀（下稱被告）因強盜
    等案件，經檢察官提起公訴後，依卷內事證，足認被告涉犯
    攜帶兇器加重強盜罪、非法使人施用第四級毒品犯罪嫌疑重
    大，且攜帶兇器加重強盜罪屬最輕本刑5年以上有期徒刑之
    重罪，常伴隨逃亡之高度可能，且被告事後將告訴人羅懿倫
    車上之行車紀錄器記憶卡取走，有事實足認有湮滅證據之虞
    ，並考量被告因經濟壓力即隨機犯案之行為，足認有反覆實
    施之虞，爰依刑事訴訟法第101條第1項第1至3款（見原審法
    院111年度訴字第372號第33頁之押票記載）、第101條之1第
    6款之規定，認有羈押之原因及必要，於民國111年3月17日
    裁定羈押在案；嗣本案雖於同年5月3日言詞辯論終結並於同
    年5月31日宣判，然本案尚未確定，為利後續審判及執行之
    進行，並權衡國家刑事司法權之有效行使、社會秩序及公共
    利益、被告人身自由之私益及防禦權受限制之程度與比例原
    則綜合判斷，認羈押之原因及必要性仍在，裁定自111年6月
    17日起延長羈押2月等語。
二、抗告意旨略以：原審判決有期徒刑4年10月，被告業與告訴
    人達成和解，和解金額為新臺幣（下同）12萬元，已先給付
    10萬元，剩餘之2萬元需在6月30日前給付，被告已真心懺悔
    自己的犯行，並在監所內抄寫佛經迴向給過世之母親，懇請
    法院撤銷原裁定，諭令於20萬元內具保之機會，讓被告可以
    處理對外的債務等語。
三、按羈押之目的，在於確保刑事偵查、審判程序之完成及刑事
    執行之保全，被告究竟有無刑事訴訟法第101條、第101條之
    1 所規定之羈押要件情形，應否羈押，以及羈押後其羈押原
    因是否仍然存在，有無繼續羈押之必要，事實審法院本得斟
    酌訴訟進行程度及其他一切情形而為認定，故受羈押之被告
    除確有刑事訴訟法第114條所列情形之一者外，其應否羈押
    或延長羈押，事實審法院自有認定裁量之權，苟無濫用其權
    限之情形，即不得任意指為違法（最高法院108年度台抗字
    第1498號裁定意旨參照）。又刑事訴訟法第101條之1所定之
    預防性羈押，係因考慮該條所列各款犯罪，一般而言，對於
    他人生命、身體、財產有重大之侵害，對社會治安破壞甚鉅
    ，而其犯罪性質，從實證之經驗而言，犯罪行為人大多有一
    而再、再而三反覆為之的傾向，故為避免此種犯罪型態之犯
    罪行為人，在同一社會環境條件下，再次興起犯罪之意念而
    再為同一之犯罪，因此透過拘束其身體自由之方式，避免其
    再犯，是法院依該條規定決定是否應予羈押時，並不須有積
    極證據，足認其確實準備或預備再為同一之犯罪，而僅須由
    其犯罪之歷程觀察，其於某種條件下已經多次犯下該條所列
    之罪行，而該某種條件，現在正存在於被告本身或其前犯罪
    之外在條件並未有明顯之改善，而可使人相信在此等環境下
    ，被告有可能再為同一犯罪之危險，即可認定有反覆實施該
    條犯罪之虞。 
四、經查：被告所犯刑法330條攜帶凶器強盜罪等罪，業於原審
    審理坦承犯行，並有起訴書所載證據在卷可參，足見被告犯
    罪嫌疑確屬重大。而被告於本案所犯之攜帶兇器加重強盜罪
    ，乃最輕本刑5年以上有期徒刑之罪，且經原審判處有期徒
    刑4年10月，堪認被告所涉刑責非輕，依通常趨吉避凶、不
    甘受罰之人性，被告為求脫免、規避刑責而逃亡之可能性，
    本屬極高，自有相當理由足認有逃亡之虞；另被告事後將告
    訴人車上之行車紀錄器記憶卡取走，已有事實足認有湮滅證
    據之虞。又本案第一審訴訟程序固已終結，然尚未確定，參
    以被告自承債臺高築，依其經濟狀況尚無法償還每月3萬元
    之利息，因此犯下本案，故於被告經濟狀況未改善前，被告
    恐因此反覆實施強盜之犯行，仍認有反覆實施之虞。此外，
    本件並無刑事訴訟法第114條所規定之情形。準此，原審訊
    問後，認被告羈押原因及必要性仍然存在，並權衡本案情節
    、國家刑事司法權之有效行使、公共利益維護、被告人身自
    由及防禦權受限制程度後，為延長羈押之裁定，經核其所為
    之裁量及判斷，並無不合。
五、綜上，原審斟酌全案相關事證暨訴訟進行程度及其他一切情
    事，認被告羈押原因尚未消滅，仍有繼續羈押之必要，予以
    裁定延長羈押2月，核無違誤。被告執前詞指摘原裁定不當
    ，要係對於原審法院審酌羈押時得裁量、判斷之職權行使，
    再事爭執，尚不足以推翻原羈押裁定之適法性，揆諸前揭說
    明，本件抗告並無理由，應予駁回。  
六、據上論斷，應依刑事訴訟法第412條，裁定如主文。　  
中　　華　　民　　國　　111 　年　　6 　　月　　21　　日
                  刑事第十五庭  審判長法　官  陳芃宇
                                      法　官  陳勇松
                                      法　官  陳俞伶
以上正本證明與原本無異。
不得再抗告。
                                      書記官  朱家麒
中　　華　　民　　國　　111 　年　　6 　　月　　23　　日